臺灣屏東地方法院刑事判決　　　　　　　 99年度訴字第992號
公　訴　人　臺灣屏東地方法院檢察署檢察官
被　　　告　柯淑貞
上列被告因違反毒品危害防制條例案件，經檢察官提起公訴（99
年度毒偵字第1757號），因被告於準備程序中就被訴事實為有罪
之陳述，經告知簡式審判程序之旨，並聽取當事人之意見後，經
本院合議庭裁定由受命法官獨任進行簡式審判程序，判決如下：
    主  文
柯淑貞施用第二級毒品，累犯，處有期徒刑肆月；又施用第一級
毒品，累犯，處有期徒刑拾月。應執行有期徒刑壹年。
    事  實
一、柯淑貞前於民國94年間因施用毒品案件，經臺灣高雄地方法
    院以94年度毒聲字第1067號裁定應送勒戒處所觀察、勒戒後
    ，因無繼續施用毒品傾向，於94年8 月24日執行完畢釋放，
    並經臺灣高雄地方法院檢察署檢察官以94年度毒偵緝字第47
    6 號為不起訴處分確定。又於95年間因施用毒品案件，經臺
    灣高雄地方法院以95年度訴字第2523號、96年度訴字第379
    判決，各判處有期徒刑7 月、8 月，再經同院以96年度聲減
    字第2662號裁定各減為有期徒刑3 月15日、4 月，並定應執
    行有期徒刑7 月確定，於95年8 月13日縮刑期滿執行完畢。
    詎仍不知悔改，仍基於施用第一級毒品海洛因、第二級毒品
    甲基安非他命之犯意，先於99年6 月18日下午某時許（起訴
    書誤載為99年6 月15日9 時許），在其屏東縣恆春鎮恆中新
    村24號居處，以將甲基安非他命置於玻璃球管內燒烤後，吸
    食所生煙霧之方式，施用甲基安非他命1 次。又於99年6 月
    19日某時許（起訴書誤載為99年6 月17日13時許），在其上
    址居處，以將海洛因加水稀釋置於針筒後注入體內之方式，
    施用海洛因1 次。嗣於99年6 月20日上午9 時20分許，在其
    上址居處為警查獲，並採集其尿液送驗，檢驗結果呈嗎啡、
    甲基安非他命陽性反應，始查悉上情。
二、案經屏東縣政府警察局恆春分局報告臺灣屏東地方法院檢察
    署檢察官偵查起訴。
    理  由
一、按除被告所犯為死刑、無期徒刑、最輕本刑為3 年以上有期
    徒刑之罪或高等法院管轄第一審案件者外，於法院行準備程
    序進行中，被告先就被訴事實為有罪之陳述時，審判長得告
    知被告簡式審判程序之旨，並聽取當事人、代理人、辯護人
    及輔佐人之意見後，裁定進行簡式審判程序；受命法官行準
    備程序，與法院或審判長有同一之權限，刑事訴訟法第273
    條之1 第1 項、第279 條第2 項前段分別定有明文。查本件
    被告柯淑貞所犯非為死刑、無期徒刑、最輕本刑為3 年以上
    有期徒刑之罪或高等法院管轄第一審案件，其於本院99年12
    月28日準備程序進行中，先就前揭被訴事實為有罪之陳述（
    見本院卷第81頁反面），經受命法官告知簡式審判程序之旨
    ，並聽取當事人之意見後，本院合議庭認無不得或不宜改依
    簡式審判程序進行之處，爰依刑事訴訟法第273 條之1 第1
    項，裁定本件由受命法官獨任進行簡式審判程序。並依刑事
    訴訟法第159 條第2 項、第273 條之2 規定，本件不適用同
    法第159 條第1 項關於傳聞法則之規定，證據調查亦不受同
    法第159 條第1項 、第161 條之2 、第161 條之3 、第163
    條之1 及第164 條至第170 條規定之限制，合先敘明。
二、上揭事實，業據被告於警詢、本院準備程序及審理時均坦承
    不諱（分見警卷第3 、4 頁，本院卷第78、81、84頁反面）
    ，另經將被告於前揭時、地為警查獲後，於99年6 月20日上
    午9 時20分許所採集之尿液，送台灣檢驗科技股份有限公司
    鑑定，經以EIA 酵素免疫分析法初步檢驗、並以GC／MS氣相
    層析／質譜儀法確認檢驗，結果判定確呈嗎啡及甲基安非他
    命陽性反應，有屏東縣政府警察局恆春分局辦理毒品危害防
    制條例案尿液送檢人真實姓名對照表、勘察採證同意書、臺
    灣科股份有限公司99年7 月2 日編號KH／2010／00000000號
    濫用藥物檢驗報告書各1 紙在卷可稽（分見警卷第8 、9 、
    10頁，可知被告確有於上揭採尿時間前施用海洛因與甲基安
    非他命甚明，適足補強被告自白，堪認被告自白與事實相符
    ，應屬真實。本件事證明確，被害犯行洵堪認定。
三、按觀察、勒戒或強制戒治執行完畢釋放後，5 年內再犯毒品
    危害防制條例第10條之罪者，檢察官應依法追訴，觀之同條
    例第23條第2 項規定自明。查本件被告有如事實欄一之觀察
    、勒戒執行完畢紀錄，有臺灣高等法院被告前案紀錄表1 份
    附卷可考，其於94年8 月24日經觀察、勒戒執行完畢釋放後
    ，即於5 年內，再犯本件施用第一、二級毒品罪，自應依法
    論科。再按海洛因、甲基安非他命分別為毒品危害防制條例
    第2 條第2 項第1 款、第2 款明定之第一、二級毒品，未經
    許可，不得持有及施用。是核被告所為，係犯毒品危害防制
    條例第10條第1 項之施用第一級毒品罪及同條第2 項之施用
    第二級毒品罪。又被告持有海洛因、甲基安非他命後進而施
    用，其持有之低度行為均應被其施用之高度行為所吸收，俱
    不另論罪。再被告所犯上開2 罪，犯意個別、行為互殊，應
    予分論併罰。復被告有前揭事實欄一所載科刑執畢紀錄，有
    上揭前案紀錄表1 份可按，其於95年8 月13日受有期徒刑之
    執行完畢，5 年以內故意再犯本案有期徒刑以上之2 罪，均
    為累犯，俱應依刑法第47條第1 項規定，加重其刑。爰審酌
    被告經觀察、勒戒後仍未能戒除毒癮，仍再犯本案，顯見其
    對戒毒意志不堅，然施用毒品自我戕害，所生危害非大，且
    事後坦承犯罪、尚具悔意，犯後態度堪稱良好，復衡其犯罪
    動機、目的及手段等一切情狀，分別量處如主文所示之刑，
    並定應執行之刑。另被告持有之海洛因、甲基安非他命均已
    施用耗盡，未扣案供其施用毒品所用之玻璃球管、注射針筒
    均已丟棄滅失，亦業經被告供承明確（見本院卷第81頁反面
    ），且無證據證明現尚存在或屬違禁物，爰不併予宣告沒收
    ，附此敘明。
據上論斷，應依刑事訴訟法第273 條之1 第1 項、第299 條第 1
項前段，毒品危害防制條例第10條第1 項、第2 項，刑法第11條
前段、第47條第1項、第51條第5 款，判決如主文。
本案經檢察官陳立興到庭執行職務。
中    華    民    國    100    年    1    月    11    日
                  刑事第五庭  法  官  黃柏霖
以上正本證明與原本無異。
如不服本判決應於收受判決後10日內向本院提出上訴書狀，並應
敘述具體理由；其未敘述上訴理由者，應於上訴期間屆滿後20日
內向本院補提理由書（均須按他造當事人之人數附繕本）「切勿
逕送上級法院」。
中    華    民    國   100    年    1     月    11    日
                              書記官  史安琪
附錄本案論罪科刑法條：毒品危害防制條例第10條第1項、第2項
。
毒品危害防制條例第10條
施用第一級毒品者，處 6 月以上 5 年以下有期徒刑。
施用第二級毒品者，處 3 年以下有期徒刑。